# 请教陈版，废品问题

提问人：yyljw 时间：2012-10-16 19:02:02
企业用一种材料加工，加工分四个步骤。可能在某个步骤中出现质量问题被判为不合格品，很多被企业认为是由于材料的质量问题引起的，此时除了材料的成本还归集的加工中的成本，企业必须找供货商谈判，过程很消耗时间，所以都是积累到很大金额时供货商才到企业统一处理质量纠纷。请问还没有处理的这块废品在那里列示合理？

回答人：chenyiwei
这些废品应按其可变现净值列报为存货。由于废品损失发生时，企业尚未与供应商谈判和就赔偿问题达成协议，相关损失能否获得赔偿存在不确定性，因此废品可变现净值低于成本的差额应计入当期损益，后续达成赔偿协议，基本确定赔偿款很可能收到后，可将应收取的赔偿款冲减成本。